# 新三板挂牌公司挂牌报告期后增资事项相关问题

提问人：wtbcpa1 时间：2019-12-11 08:05:13
请教陈版：
客户想在新三板挂牌，目前出具了截止 2019 年 8 月 31 的审计报告，然后在 9 月和 10 月分别有两次增资，那么目前要出具的截止 2019 年 8月 31 的审计报告中是否需要披露这两次增资事项，如果要披露应该在审计报告的哪个地方披露？

回答人：chenyiwei
需要作为资产负债表日后非调整事项披露挂牌基准日后的两次增资事项。但是，建议考虑：为了完整反映申请人的挂牌前资本结构和财务状况，考虑将基准日延后到这两次增资日后，重新出具基准日的审计报告。